臺灣苗栗地方法院刑事判決　　　　　　　　　　　　　九十三年度訴字第三五九號
　　公　訴　人　臺灣苗栗地方法院檢察署檢察官
　　被　　　告　甲○○
　　　　　　　　　　　　(現在台灣苗栗看守所羈押中)
右列被告因毒品危害防制條例案件，經檢察官提起公訴（九十三年度毒偵緝字第八九
號、九十三年度毒偵緝字第九０號、九十三年度毒偵字第八一八號），本院合議庭裁
定後，以簡式審判程序判決如左：
    主  文
甲○○連續施用第一級毒品，處有期徒刑捌月；扣案之第一級毒品海洛因共貳包，其
中壹包淨重零點貳肆公克（空包裝重零點貳貳公克），另壹包淨重零點零貳公克（空
包裝重零點貳公克）均沒收銷燬之，注射針筒共肆支均沒收。又連續施用第二級毒品
，處有期徒刑肆月；扣案之第二級毒品安非他命共肆包，其中貳包（毛重共壹點伍公
克），另貳包（毛重共零點陸貳公克）均沒收銷燬之，安非他命吸食器壹組沒收。應
執行有期徒刑拾壹月；扣案之第一級毒品海洛因共貳包，其中壹包淨重零點貳肆公克
（空包裝重零點貳貳公克），另壹包淨重零點零貳公克（空包裝重零點貳公克），及
第二級毒品安非他命共肆包，其中貳包（毛重共壹點伍公克），另貳包（毛重共零點
陸貳公克）均沒收銷燬之，注射針筒肆支及安非他命吸食器壹組均沒收。
    事  實
一、甲○○曾於民國（下同）九十一年十一月間，因一犯施用毒品案件，經台灣桃園
    地方法院裁定送觀察、勒戒後，因認無繼續施用毒品傾向，由台灣桃園地方法院
    檢察署檢察官於九十二年三月六日以九十一年度毒偵字第二四六八號為不起訴處
    分確定。
二、甲○○猶不知悔改，於觀察、勒戒執行完畢後五年內，復基於施用第一級毒品海
    洛因之概括犯意，自九十三年二月底某日起，至九十三年八月三十日晚上六時多
    許止，連續在其苗栗縣苗栗市玉苗里十二鄰西勢美北二十八號住處、苗栗縣西湖
    鄉友人住處、苗栗縣苗栗市○○路八八九號「泉順賓館」五０八號房間內，以注
    射針筒注射方式，非法施用第一級毒品海洛因多次。復另基於施用第二級毒品安
    非他命之概括犯意，自九十三年二月底某日起，至九十三年八月三十日晚上八時
    多許止，連續在其苗栗縣苗栗市玉苗里十二鄰西勢美北二十八號住處、苗栗縣後
    龍鎮○○街友人住處、苗栗縣苗栗市○○路八八九號「泉順賓館」五０八號房間
    內，以將安非他命置於玻璃球內，下以火燒烤吸取其產生煙霧之方式，非法施用
    第二級毒品安非他命多次。嗣分別於左列時、地，為警查獲：
（一）苗栗縣警察局刑警隊員警，因調查案外人黃全孝販毒案，通知甲○○到案配合
      調查，甲○○乃於九十三年三月九日上午十時五十分許，前來刑警隊接受調查
      ，警方同時對甲○○採尿送驗，結果發現其尿液同時呈有甲基安非他命及嗎啡
      陽性反應。
（二）苗栗縣警察局刑警隊員警，於九十三年四月十九日上午九時五十分許，持本院
      核發之搜索票，前往苗栗縣苗栗市玉苗里十二鄰西勢美北二十八號甲○○住處
      搜索，除在甲○○之床鋪上查獲海洛因一包淨重０˙二四公克（空包裝重０˙
      二二公克），及注射海洛因用之針筒二支外，並將甲○○帶回刑警隊採尿送驗
      ，結果發現其尿液同時呈有甲基安非他命及嗎啡陽性反應。
（三）苗栗縣警察局通霄分局西湖分駐所員警，於九十三年七月二十一日下午七時二
      十分許，在苗栗縣後龍鎮○○街與三民街口，見甲○○形跡可疑向前盤查，甲
      ○○因未帶
      藏在身上之安非他命二包（毛重共一˙五公克）交出，而警方則對其採尿送驗
      ，結果發現其尿液同時呈有甲基安非他命及嗎啡陽性反應。
（四）苗栗縣警察局苗栗分局南苗派出所員警，於九十三年八月三十日晚上十一時三
      十分許，前往苗栗縣苗栗市○○路八八九號泉順賓館擴大臨檢，住在五０八號
      房間之甲○○見到警方到來，立即關上房門，經警叫開房門，從半開之窗戶往
      樓下看，看到路邊有甫經甲○○丟下之安非他命吸食器一組而予以查扣，甲○
      ○坦承係其丟擲，警方因甲○○未帶
      ，甲○○在派出所內，自行從藏在內衣右胸前之安非他命二包（毛重共０˙六
      二公克）取出交給警方，警方並徵得甲○○之同意，由女警在其左胸內衣取出
      海洛因一包淨重０˙０二公克（空包裝重０˙二公克）、注射針筒二支，警方
      並對其採尿送驗，結果發現其尿液同時呈有甲基安非他命及嗎啡陽性反應。
三、案經苗栗縣警察局移送及苗栗縣警察局通霄分局報請台灣苗栗地方法院檢察署檢
    察官偵查起訴，及由苗栗縣警察局苗栗分局報請同署檢察官移送併辦。
    理  由
一、右揭事實，業據被告甲○○向本院供認不諱，而其尿液第一次經警採集送請苗栗
    縣衛生局檢驗結果，同時呈有甲基安非他命及嗎啡陽性反應，有苗栗縣警察局刑
    警隊偵辦違反毒品危害防制條例案件尿液鑑驗代碼對照表、苗栗縣衛生局九十三
    年三月二十五日苗衛檢字第０九三０００三八九六號煙毒尿液檢驗成績書各一紙
    在卷足憑（參見台灣苗栗地方法院檢察署九十三年度毒偵字第五八一號偵查卷第
    十七頁、第十八頁）；又警方第二次採集被告甲○○之尿液，送請苗栗縣衛生局
    檢驗結果，仍同時呈有甲基安非他命及嗎啡陽性反應，有苗栗縣警察局刑警隊偵
    辦違反毒品危害防制條例案件尿液鑑驗代碼對照表、苗栗縣衛生局九十三年四月
    三十日苗衛檢字第０九三０００六一三一號煙毒尿液檢驗成績書各一紙在卷足憑
    （參見台灣苗栗地方法院檢察署九十三年度毒偵字第三六０號偵查卷第三十六頁
    ）；又警方第三次採集被告甲○○之尿液，送請苗栗縣衛生局檢驗結果，仍同時
    呈有甲基安非他命及嗎啡陽性反應，有苗栗縣警察局通霄分局九十三年查獲毒品
    案件犯嫌尿液檢體編號表、苗栗縣衛生局九十三年八月二日苗衛檢字第０九三０
    ０一一五七六號煙毒尿液檢驗成績書各一紙在卷足憑（參見台灣苗栗地方法院檢
    察署九十三年度毒偵字第八一八號偵查卷第四十四頁、第四十五頁）；又警方第
    四次採集被告甲○○之尿液，送請苗栗縣衛生局檢驗結果，仍同時呈有甲基安非
    他命及嗎啡陽性反應，有苗栗縣警察局苗栗分局尿液檢體編號表、苗栗縣衛生局
    九十三年九月六日苗衛檢字第０九三００一三四０二號煙毒尿液檢驗成績書各一
    紙在卷足憑（參見台灣苗栗地方法院檢察署九十三年度毒偵字第九八五號偵查卷
    第四十五頁、第四十六頁）。另警方於事實欄二之（二）扣得之白色粉末一包，
    經送法務部調查局依化學呈色法、氣相層析質譜儀分析法檢驗結果，確含第一級
    毒品海洛因成分，淨重０˙二四公克（空包裝重０˙二二公克），有該局九十三
    年六月十八日調科壹字第九九００００八八九號鑑定通知書一紙在卷足參（參見
    台灣苗栗地方法院檢察署九十三年度毒偵字第三六０號偵查卷第四十四頁）；又
    警方於事實欄二之（四）扣得之白色粉末一包，經送法務部調查局依化學呈色法
    、氣相層析質譜儀分析法檢驗結果，確含第一級毒品海洛因成分，淨重０˙０二
    公克（空包裝重０˙二公克），此亦有該局九十三年九月二十九日調科壹字第九
    九０００一００三號鑑定通知書一紙在卷足參（參見本院審理卷）。此外，復有
    被告甲○○所有於事實欄二之（二）所扣得注射海洛因用之針筒二支，於事實欄
    二之（三）所扣得之安非他命二包（毛重共一˙五公克），於事實欄二之（四）
    所扣得之安非他命二包（毛重共０˙六二公克）、注射海洛因用之針筒二支，扣
    案足資佐證，是被告甲○○自白其有連續施用第一級毒品海洛因、第二級毒品安
    非他命之犯行，應堪信為真實。
二、被告甲○○又曾於九十一年十一月間，因一犯施用毒品案件，經台灣桃園地方法
    院裁定送觀察、勒戒後，因認無繼續施用毒品傾向，由台灣桃園地方法院檢察署
    檢察官於九十二年三月六日以九十一年度毒偵字第二四六八號為不起訴處分確定
    ，有刑案資料查註紀錄表、台灣高等法院被告全國前案紀錄表等在卷足憑。事證
    明確，被告甲○○於觀察、勒戒執行完畢後五年內，再犯施用毒品之犯行，洵堪
    認定。
三、核被告甲○○所為，係犯毒品危害防制條例第十條第一項施用第一級毒品罪、同
    條第二項施用第二級毒品罪。其非法持有海洛因、安非他命之低度行為，應分別
    為施用之高度行為所吸收，均不另論罪。被告甲○○先後多次施用第一級毒品海
    洛因、第二級毒品安非他命之行為，時間緊接，所犯罪名之構成要件相同，顯均
    係基於概括之犯意而為，應依連續犯之規定各論以一罪，並均依法加重其刑。被
    告甲○○所犯上開二罪，犯意各別，行為互殊，應分論併罰。爰審酌被告甲○○
    一再非法施用毒品，理應重罰，惟念其所犯僅戕害個人身心健康，及犯後能坦白
    承認等一切情狀，本院並參酌檢察官之具體求刑，分別量處被告甲○○如主文所
    示之刑，並定其應執行之刑，以資懲儆。
四、至警方前後兩次查獲之海洛因共二包，其中一包淨重０˙二四公克（空包裝重０
    ˙二二公克），另一包淨重０˙０二公克（空包裝重０˙二公克），均係第一級
    毒品，及前後兩次查獲之安非他命共四包，其中二包（毛重共一˙五公克），另
    二包（毛重共０˙六二公克），則係第二級毒品，以上扣案物品均應依毒品危害
    防制條例第十八條第一項前段之規定，予以沒收銷燬之。又警方前後兩次查獲之
    注射針筒共四支，係被告甲○○所有供其施用第一級毒品海洛因所用之物，另警
    方查獲之安非他命吸食器一組，係被告甲○○所有供其施用第二級毒品安非他命
    所用之物，以上扣案物品，則應依刑法第三十八條第一項第二款之規定，予以宣
    告沒收。
五、台灣苗栗地方院檢察署檢察官，就被告甲○○有事實欄二之（四）之犯行，而以
    該署九十三年度毒偵字第九八五號移送本院併辦，因移送併辦部分，與起訴被告
    甲○○連續施用第一級、第二級毒品之犯行，有連續犯之裁判上一罪關係，依審
    判不可分原則，本院自應一併予以審理，附此敘明。
據上論斷，應依刑事訴訟法第二百七十三條之一第一項、第二百九十九條第一項前段
，毒品危害防制條例第十條第一項、第二項、第十八條第一項前段，刑法第十一條、
第五十六條、第五十一條第五款、第三十八條第一項第二款，判決如主文。
本案經檢察官黃智勇到庭執行職務。
中　　　華　　　民　　　國　　　九十三　　　年　　十　　月　　二十二　　日
　　　　　　　　　　　　　　　　　　　　　臺灣苗栗地方法院刑事第二庭
                                                  法  官  柳  章  峰
右正本證明與原本無異。
如不服本判決，應於判決送達後十日內向本院提出上訴狀( 應附繕本 )。
                                                  書記官  歐  明  秀
中　　　華　　　民　　　國　　　九十三　　　年　　十　　月　　二十二　　日
毒品危害防制條例第十條
施用第一級毒品者，處六月以上五年以下有期徒刑。
施用第二級毒品者，處三年以下有期徒刑。
